【裁判字號】    89,訴,409
【裁判日期】    890525
【裁判案由】    偽造文書
【裁判全文】
台灣桃園地方法院刑事判決                        八十九年度訴字第四０九號
    公  訴  人  台灣桃園地方法院檢察署檢察官
    被      告  乙○○
    選任辯護人  丙○○
右列被告因偽造文書案件，經檢察官提起公訴（八十九年偵字第二四四八號），本院
判決如左：
    主    文
乙○○連續行使偽造私文書，足以生損害於公眾及他人，處有期徒刑伍月。緩刑三年
。
台北市政府警察局北市警交（八七）Ａ字第０六六五二七二號、台北市政府警察局北
市警交（八五）Ｂ字第０五六二四五六號、內政部警政署國道公路警察公警局字（八
四）第0000000號違反道路交通管理事件通知單之移送聯、通知聯、回覆聯、
存查聯「收受通知聯者簽章欄」上偽造「甲○○」之署押共十二枚沒收。
    事    實
一、乙○○因其汽車駕駛執照為警吊銷，依法不得駕駛汽車，竟基於概括之犯意，連
    續於如附表所示時間，無照駕駛譽岱企業有限公司所有車牌Ｓ六--二八一號曳引
    車，途經如附表所示地點，因未遵守交通規則，分別為如附表所示警察單位執行
    勤務之員警攔查，乙○○恐因無照駕駛，遭舉發而受重罰，竟於上開警員各所填
    發之台北市政府警察局北市警交（八七）Ａ字第０六六五二七二號、台北市政府
    警察局北市警交（八五）Ｂ字第０五六二四五六號、內政部警政署國道公路警察
    公警局字（八四）第0000000號違反道路交通管理事件通知單之移送聯、
    通知聯、回覆聯、存查聯「收受通知聯者簽章欄」上，偽簽「甲○○」之署押（
    通知單為一式四份，以複寫製作，移送聯、通知聯、回覆聯、存查聯均有甲○○
    署押），領收通知聯，並將移送聯、回覆聯、存查聯交還予上開警員，而予行使
    ，足以生損害於甲○○本人及道路交通管理主管機關對於道路交通管理之正確性
    。嗣因甲○○向桃園監理站申訴，經警循線查獲上情。
二、案經內政部警政署國道公路警察第六警察隊移送台灣桃園地方法院檢察署檢察官
    偵查起訴。
    理    由
一、右揭事實，業據被告乙○○坦承不諱。核與證人甲○○於警訊時所述情節相符。
    並有台北市政府警察局北市警交（八七）Ａ字第０六六五二七二號違反道路交通
    管理事件通知單通知聯影本、北市警交（八五）Ｂ字第０五六二四五六號違反道
    路交通管理事件通知單通知聯影本、內政部警政署國道公路警察公警局字（八四
    ）第0000000號違反道路交通管理事件通知單移送聯各一份在卷足憑。是
    以本件事證明確，被告之犯行洵堪認定。
二、按違規通知單具有收據性質，被告冒用甲○○之名偽簽違規通知單，收領通知聯
    ，復將移送聯、回覆聯、存查聯交還警員，顯然對該文書之內容有所主張，足以
    生損害於甲○○之權益及道路交通管理之正確性。故核被告所為，係犯刑法第二
    百十六條、第二百十條之行使偽造私文書罪。被告係以複寫方式，偽造「甲○○
    」署押，故偽簽一次即有四枚署押，其各次偽造「甲○○」署押，係偽造私文書
    之階段行為，不另論罪。偽造私文書後持以行使，其偽造之低度行為，為行使之
    高度行為所吸收，應論以行使偽造私文書罪。被告先後多次犯行，時間緊接，所
    犯又係構成要件相同之罪名，顯係基於概括犯意為之，應依連續犯以一罪論，並
    加重其刑。爰審酌被告之素行、犯罪之動機、目的、手段、所生危害及犯罪後態
    度等一切情狀，量處如主文所示之刑。末查被告雖於七十五年四月十一日因過失
    致死案件，經台灣台灣台北地方法院判處有期徒刑七月，緩刑三年確定，惟其於
    緩刑期滿，未經撤銷，其刑之宣告失其效力，自與未曾受有期徒刑以上刑之宣告
    無異，有台灣桃園地方法院檢察署刑案資料查註紀錄表乙紙在卷可稽，其因一時
    失慮，致罹刑典，且犯罪後深知悔悟，經此刑之宣告後，應知警惕而無再犯之虞
    ，本院因認暫不執行其刑為當，並予以宣告緩刑三年，用啟自新。
三、台北市政府警察局北市警交（八七）Ａ字第０六六五二七二號、台北市政府警察
    局北市警交（八五）Ｂ字第０五六二四五六號、內政部警政署國道公路警察公警
    局字（八四）第0000000號違反道路交通管理事件通知單之移送聯、通知
    聯、回覆聯、存查聯「收受通知聯者簽章欄」上偽造「甲○○」之署押共十二枚
    ，應依刑法第二百十九條宣告沒收。
據上論斷，應依刑事訴訟法第二百九十九條第一項前段，刑法第五十六條、第二百十
六條、第二百十條、第七十四條第一款、第二百十九條，判決如主文。
本案經檢察官呂理銘到庭執行職務。
中      華      民      國      八十九    年    五     月      二十五   日
                                臺灣桃園地方法院刑事第二庭
                                    法  官  王  兆  飛
右判決正本證明與原本無異。
對於本件判決如有不服，應於收受送達後十日內，向本院提出上訴書狀。
                                    書記官  宋  翠   玲
中      華      民      國      八十九    年    五     月      二十五   日
附表：
  時間                 地點             違規事實   取締機關
一、八十八年四月二日   台北市○○○路   行駛管制區 台北市政府警察局
    十時三十五分許     二０一號前                  松山分局松山交通分隊
                                                   涂建華
二、八十八年六月十五日 台北市○○○路   行駛管制區 台北市政府警察局
    十六時十分許       與同安街口                  中正第二分局交通分隊
                                                   黃世棕
三、八十八年七月九日   國道三號高速公路 超速       內政部警政署國道公路
    九時二十二分許     北上三十六公里處            警察第六警察隊
                                                   蘇大吉
附錄：
第  210 條  偽造、變造私文書，足以生損害於公眾或他人者，處五年以下有期徒刑。
第  219 條  偽造之印章、印文或署押，不問屬於犯人與否，沒收之。


司法院資訊處製作；財團法人民間司法改革基金會備份。
